# 政府对企业进行出资问题

提问人：liyang9965 时间：2020-03-02 08:05:26
请教问题： 企业有两个股东，其中小股东为资产经营公司 经查企业的工商登记中该资产经营公司为公司的股东之一 公司章程约定（ 1 ）股东按照合资协议约定分取红利 ，其中乙方作为政府出资方优先以固定回报方式每年分配40 万的收益 （ 2 ）乙方作为政府出资方 不享有同股同权，但委派监视监督，履行出资人责任（ 3 ）公司章程并未对政府出资方单独约定退出方式。政府出资款进账单注明用途：借款。目前该企业将政府出资款作为长期借款进行核算，曰明股实债 请问（ 1 ）作为单户企业该笔出资款应该作为权益 还是借款形式（或其他负债）？如果作为负债， 40 万分红款是否可以作为利息允许税前抵扣，还是只能以分红方式给出？如果作为权益资本，应作为实收资本还是优先股？（ 2 ）对于该企业母公司合并报表时应该以100%比例合并，还是以80%比例合并（假设政府出资比例20%） 盼回复 非常感谢

回答人：chenyiwei
由于“乙方作为政府出资方优先以固定回报方式每年分配 40 万的收益 （ 2 ）乙方作为政府出资方 不享有同股同权，但委派监视监督，履行出资人责任”，因此企业存在对乙方的现时付款义务，应确认负债，确认负债的金额不小于每年 40 万固定现金流出的永续年金折现值（即乙方的实际出资额）。
这部分永续债利息能否税前扣除，建议以《关于永续债企业所得税政策问题的公告》（财政部 税务总局公告[2019]64号）为参照，与主管税务机关沟通确认。
大股东合并该子公司的股权比例按 100 ％计算，无少数股东权益。期末归属于乙方的权益在合并报表层面也是列作负债。